【裁判字號】    99,台上,4239
【裁判日期】    990708
【裁判案由】    公共危險
【裁判全文】
最高法院刑事判決            九十九年度台上字第四二三九號
上  訴  人  甲○○
上列上訴人因公共危險案件，不服台灣高等法院中華民國九十九
年五月十二日第二審判決（九十九年度交上訴字第三○號，起訴
案號：台灣板橋地方法院檢察署九十八年度調偵字第九一五號）
，提起上訴，本院判決如下：
    主  文
上訴駁回。
    理  由
按刑事訴訟法第三百七十七條規定，上訴於第三審法院，非以判
決違背法令為理由，不得為之。是提起第三審上訴，應以原判決
違背法令為理由，係屬法定要件。如果上訴理由書狀並未依據卷
內訴訟資料，具體指摘原判決不適用何種法則或如何適用不當，
或所指摘原判決違法情事，顯與法律規定得為第三審上訴理由之
違法情形，不相適合時，均應認其上訴為違背法律上之程式，予
以駁回。本件原判決撤銷第一審關於諭知上訴人甲○○無罪部分
之判決，改判論處其駕駛動力交通工具肇事，致人受傷而逃逸罪
刑，已詳敘認定犯罪事實之依據及憑以認定之理由，並對上訴人
所辯各節，如何不足採信，均已依據卷內資料，詳予指駁說明，
從形式上觀察，並無任何違背法令之處。查汽車駕駛人，駕駛汽
車肇事致人受傷或死亡，應即採取救護或其他必要措施，並向警
察機關報告，不得駛離，道路交通管理處罰條例第六十二條第三
項定有明文。上訴人於凌晨駕駛小客車肇事後，明知被害人受傷
倒地不起，竟未下車察看並留於現場協助救護，或留下聯絡資料
，即棄之不顧，逕自離去，縱其離開肇事現場係為通知醫院派員
救護，或於駛離途中試圖撥打一一九、一一○報案電話（實則其
車上尚有他人，未留現場，逕自離去；且於警方抵達現場後，方
撥一一九報案），仍無解於其肇事逃逸罪責，原審認其有肇事逃
逸之故意，所為證據之取捨及判斷，核無不合。又本件事證明確
，上訴人係於何時撥通一一九、一一○之報案電話，亦與其肇事
逃逸之罪責無涉，究於判決本旨不生影響；矧上訴人於原審審判
期日，經審判長詢以「尚有何證據請求調查」時，亦答稱「沒有
」，則原審未就一一九、一一○受理報案情形，為無益之調查，
仍無調查未盡之違法。上訴意旨未具體指摘原判決如何違背法令
，置原判決之論敘於不顧，仍執陳詞，對原審採證認事職權之適
法行使，再事爭辯，難謂已符合首揭法定上訴要件，其上訴違背
法律上之程式，應予駁回。
據上論結，應依刑事訴訟法第三百九十五條前段，判決如主文。
中    華    民    國  九十九  年    七    月    八    日
                      最高法院刑事第十庭
                          審判長法官  花  滿  堂
                                法官  黃  正  興
                                法官  陳  東  誥
                                法官  林  錦  芳
                                法官  洪  昌  宏
本件正本證明與原本無異
                                      書  記  官
中    華    民    國  九十九  年    七    月   十二   日
                                                      Q

司法院資訊處製作；財團法人民間司法改革基金會備份。
